【裁判字號】    98,審易,33
【裁判日期】    980212
【裁判案由】    竊盜
【裁判全文】
臺灣新竹地方法院刑事判決              98年度審易字第33號
公  訴  人  臺灣新竹地方法院檢察署檢察官
被      告  乙○○
                    號
                    （另案
上列被告因竊盜案件，經檢察官提起公訴（98年度偵字第352 號
），經被告於本院準備程序中，就被訴事實為有罪之陳述，經告
知被告簡式審判程序之旨，並聽取檢察官、被告之意見後，經本
院進行簡式審判程序，本院判決如下：
    主    文
乙○○犯攜帶兇器竊盜罪，累犯，處有期徒刑捌月；扣案之活動
扳手壹支，沒收之。又犯攜帶兇器竊盜罪，累犯，處有期徒刑捌
月；扣案之活動扳手壹支，沒收之。應執行有期徒刑壹年貳月，
扣案之活動扳手壹支，沒收之。
    犯罪事實
一、乙○○前於民國91年間，因竊盜案件，經本院於92年7 月28
    日以91年度易字第734  號判決判處有期徒刑8 月，嗣經臺灣
    高等法院於92年11月28日以92年度上易字第2850號判決上訴
    駁回確定，於93年12月11日執行完畢。另於90年間，因竊
    盜案件，經本院於90年7 月27日以90年度易字第593 號判決
    判處有期徒刑8 月確定；又於90年間，因詐欺案件，經本
    院於95年4 月24日以95年度竹簡字第393 號判決判處有期徒
    刑3 月確定；前開2 罪，經減刑後(甲)定應執行有期徒刑5 月
    ；再於93年間，因施用第一級毒品案件，經本院於95年4
    月21日以95年度訴字第125 號判決判處有期徒刑9 月確定，
    另於94年間，因竊盜案件，經臺灣桃園地方法院於95年5 月
    10日以95年度易字第456 號判決判處有期徒刑1 年4 月確定
    ；前開2 罪，經減刑後(乙)定應執行有期徒刑1 年；又於94年
    間，因施用第二級毒品案件，經本院於94年12月5 日以94年
    度竹北簡字第303 號判決判處有期徒刑6 月，經(丙)減為有期
    徒刑3 月確定；前開(甲)(乙)(丙)經接續執行後，於96年11月9 日
    執行完畢。
二、詎乙○○仍不知悔改，基於為自己不法所有之意圖，於如附
    表編號一、二所示之時間、地點，均持其所有在客觀上足以
    對人之生命、身體之安全構成威脅，且具有危險性而屬兇器
    之活動扳手（業經本院97年度易字第1011號案件扣押在案，
    且經本院於98年1 月6 日以97年度易字第1011號判決宣告沒
    收，目前尚未執行）敲毀如附表編號一、二所示丙○○、甲○○等人所有自用、營業用小客車之副駕駛座旁之車窗玻璃
    後（毀損部分，均未據告訴），侵入車內竊取如附表編號一
    、二所示財物，得手後，於不詳時間，在新竹縣湖口鄉○○
    村○○鄰○○路3 巷28號之住處外，以新臺幣（下同）1 千元
    之代價將附表編號一所示竊得之汽車音響1 臺、腿包1 個、
    GPS 藍牙衛星接收器1 臺等物賣予某年籍不詳、綽號「老鄧
    」之成年男子，另將竊得如附表編號二所示之白長壽香煙1
    條吸用完畢、現金約5 百元花用殆盡，電蚊香1 個及充電器
    1 組則遭丟棄。嗣經警循線於97年9 月13日晚間9 時至乙○○位於新竹縣湖口鄉○○村○○鄰○○路3 巷28號住處，並經
    屋主蔡秀羚同意進入執行搜索，並在該住處2 樓乙○○之房
    間內起出附表編號一所示丙○○所有之惠普牌之PDA1臺、
    JOGR牌之隨身碟1 個（此部分物品業已發還予丙○○取回）
    及如附表編號二所示甲○○所有之ALTHA 牌之衛星導航1 臺
    （業已發還予甲○○取回）等物，始查知上情。
三、案經新竹縣政府警察局竹北分局報告臺灣新竹地方法院檢察
    署檢察官偵查起訴。
    理    由
一、程序部分：
    按除被告所犯為死刑、無期徒刑、最輕本刑為3 年以上有期
    徒刑之罪或高等法院管轄第一審案件者外，於前條第1 項程
    序進行中，被告先就被訴事實為有罪之陳述時，審判長得告
    知被告簡式審判程序之旨，並聽取當事人、代理人、辯護人
    及輔佐人之意見後，裁定進行簡式審判程序，刑事訴訟法第
    273條之1第1 項定有明文。本件被告乙○○所犯係死刑、無
    期徒刑、最輕本刑為3 年以上有期徒刑以外之罪，其於準備
    程序中就被訴事實為有罪之陳述，經告知簡式審判程序之旨
    ，並聽取公訴人及被告乙○○之意見後，本院認為適宜進行
    簡式審判程序，合先敘明。
二、認定被告乙○○犯行所憑之各項證據：
    訊據被告乙○○對於上開犯行，迭於警詢及本院準備、簡式
    審判程序時均坦承不諱。其稱：伊於97年9 月3 日，持伊所
    有之活動扳手，先敲毀被害人丙○○所有之車牌號碼3417-
    KV自用小客車副駕駛座旁之車窗玻璃後，爬入車內竊取PDA
    、隨身碟、汽車音響、腿包及藍牙衛星接收器等物品，得手
    後，在伊住處外，將汽車音響、腿包及藍牙衛星接收器等物
    品以1 千元之代價賣予綽號「老鄧」之成年男子；伊復於97
    年9 月13日，持伊所有之上開活動扳手，以同樣之手法，毃
    毀被害人甲○○所有之車牌號碼216-LP營業用小客車副駕駛
    座旁之車窗玻璃後，爬入車內，竊取衛星導航及充電器、白
    長壽香煙1 條、電蚊香1 臺等物品及現金約5 百元，其中白
    長壽香煙1 條遭伊吸用完畢、現金則花用殆盡，其餘物品則
    遭伊丟棄等語（見偵查卷第5 、6 頁，本院卷第25頁），此
    外，復有：
（一）被害人丙○○於警詢中指述稱：他於97年9 月3 日下午1
      時5 分許，發現他停在新竹縣湖口鄉○○村○○路達虹科
      技股份有限公司對面之車牌號碼3417-KV 自用小客車之車
      窗遭人敲破，車內之惠普牌之PDA1個、JOGR牌之隨身碟1
      個、汽車音響1 臺、腿包1 個、GPS 藍牙衛星接收器1 臺
      等物品遭人竊走，其中惠普牌之PDA1臺、JOGR牌之隨身碟
      1 個等物品他已領回等語（見偵查卷第7 、8 頁）。
（二）被害人甲○○於警詢中指述稱：他於97年9 月13日晚間8
      時許，在新竹縣新豐鄉○○路256 號前，發現他的營業用
      小客車（車牌號碼216-LP）車窗遭人敲破，車內的白長壽
      香煙1 條吸用完畢、現金約5 百元、電蚊香1 個、ALTHA
      牌之衛星導航1 臺及充電器1 組等物品，他的損失共計約
      6 千元等語（見偵查卷第9 、10頁）。
（三）另有新竹縣警察局竹北分局新工派出所搜索、扣押筆錄、
      扣押物品目錄表、屋主蔡秀羚出具之同意搜索書各1 份、
      贓物認領保管單2 紙（惠普牌之PDA1個、JOGR牌之隨身碟
      1 個，業已發還予被害人丙○○領回；另衛星導航器1 臺
      ，則發還予被害人甲○○領回）、案發現場、查獲現場及
      贓物照片共8 張等資料附卷可稽（見偵查卷第13至25頁）
      。
（四）綜上，本件事證業臻明確，被告乙○○上揭犯行至堪認定
      ，均應依法予以論科。
三、論罪科刑：
（一）論罪：核被告乙○○持活動扳手，分別於附表編號一、二
      所示之時間、地點，竊取如附表編號一、二所示之物品之
      犯行，均係犯刑法第321 條第1 項第3 款之攜帶兇器之加
      重竊盜罪。
（二）數罪併罰：被告乙○○於附表編號一、二所示之時間、地
      點所犯2 次之攜帶兇器之加重竊盜罪，犯意各別，行為互
      異，應予分別論罪，合併處罰。
（三）累犯：被告乙○○有犯罪事實欄所載構成累犯之前案紀錄
      ，且於96年11月9 日執行完畢等情，有臺灣高等法院被告
      前案紀錄表、臺灣新竹地方法院檢察署刑案資料查註紀錄
      表各1 份在卷可稽，其前受有期徒刑執行完畢，於5 年以
      內故意再犯本件最重本刑為有期徒刑以上之2 罪，均為累
      犯，分別應依刑法第47條第1 項之規定加重其刑。
（四）量刑：爰審酌被告乙○○除有上開前案紀錄，有臺灣高等
      法院前案紀錄表1 份附卷可據，足徵其素行非佳，未見悔
      改，又其年輕力壯，竟不思守法自制，循正當途徑獲取所
      需，反恣意竊取他人財物，危害社會治安與他人財產安全
      ，守法意識薄弱，惟幸被告乙○○犯後坦承犯行不諱，態
      度尚可，且所竊得之部分物品，分別發還予被害人丙○○
      、甲○○領回，並同時考量其犯罪動機、手段、所生危害
      等一切情狀，爰量處如主文所示之刑，併定其應執行之刑
      ，以資懲儆。
（五）沒收：被告乙○○所有供本案加重竊盜犯罪所用之活動扳
      手1 支，業經本院97年度易字第1011號刑事案件予以扣押
      ，且經本院於98年1 月6 日之97年度易字第1011號判決宣
      告沒收在案，該案目前尚未執行，就此，除據被告乙○○
      供承在卷外（見本院卷第17頁），復經本院依職權函調本
      院97年度易字第1011號刑事卷宗查明無訛（有臺灣新竹地
      方法院檢察署98年度保管字第225 號扣押物品清單1 紙附
      卷可參，見97年度易字第1011號刑事卷宗第56頁），是就
      被告乙○○持以犯本件加重竊盜2 罪之活動扳手1 支，爰
      依刑法第38條第1項 第2 款之規定宣告沒收，附此敘明。
據上論斷，應依刑事訴訟法第273條之1 第1項、第299條第1項前
段，刑法第321 條第1 項第3 款、第47條第1 項、第51條第5 款
、第38條第1 項第2 款，判決如主文。
本案經檢察官王唯怡到庭執行職務。
中    華    民    國    98    年    2     月    12    日
                  臺灣新竹地方法院刑事第九庭
                              法  官  劉兆菊
以上正本證明與原本無異。
如不服本判決應於收受本判決後10日內向本院提出上訴書狀，上
訴書狀應敘述具體理由。上訴書狀未敘述上訴理由者，應於上訴
期間屆滿後20日內補提理由書狀於本院「切勿逕送上級法院」。
                              書記官  林兆嘉
中    華    民    國    98    年    2     月    12    日
附錄本案論罪科刑法條：
中華民國刑法第321條
（加重竊盜罪）
犯竊盜罪而有左列情形之一者，處5月以上、5年以下有期徒刑：
一、於夜間侵入住宅或有人居住之建築物、船艦或隱匿其內而犯
    之者。
二、毀越門扇、牆垣或其他安全設備而犯之者。
三、攜帶兇器而犯之者。
四、結夥三人以上而犯之者。
五、乘火災、水災或其他災害之際而犯之者。
六、在車站或埠頭而犯之者。
前項之未遂犯罰之。
附表：
┌──┬──────┬─────┬───┬────┬──────┐
│編號│時  間      │地      點│被害人│小客車車│失 竊 之 物 │
│    │            │          │      │牌號碼  │            │
├──┼──────┼─────┼───┼────┼──────┤
│一  │97年9 月3 日│新竹縣湖口│丙○○│3417─KV│惠普牌PDA1臺│
│    │13時許前之某│鄉○○路達│      │自用小客│、隨身碟1 個│
│    │不詳時間    │虹科技股份│      │車      │、汽車音響1 │
│    │            │有限公司對│      │        │臺、腿包1 個│
│    │            │面        │      │        │、GPS 藍牙衛│
│    │            │          │      │        │星接收器1 臺│
├──┼──────┼─────┼───┼────┼──────┤
│二  │97年9 月13日│新竹縣新豐│甲○○│216-LP營│衛星導航及充│
│    │20時許前之某│鄉○○路  │      │業用小客│電器1組、長 │
│    │不詳時間    │256號前   │      │車      │壽煙1條、現 │
│    │            │          │      │        │金約5 百元、│
│    │            │          │      │        │電蚊香1 個  │
└──┴──────┴─────┴───┴────┴──────┘


司法院資訊處製作；財團法人民間司法改革基金會備份。
